臺灣高等法院刑事裁定
　　　　　　　　　　　　　　　　　　100年度毒抗字第345號
抗　告　人
即　被　告　游政達
上列抗告人因違反毒品危害防制條例案件，不服臺灣宜蘭地方法
院100年度毒聲字第176號，中華民國100年10月18日裁定（聲請
案號：臺灣宜蘭地方法院檢察署100 年度毒偵字第790 號、100
年度聲觀字第137號），提起抗告，本院裁定如下：
    主  文
抗告駁回。
    理  由
一、原裁定意旨略以：抗告人即被告游政達基於施用第二級毒品
    MDMA之犯意，於民國100 年8 月15日晚間10時10分為警採尿
    往前回溯72小時內某時，在不詳處所，施用MDMA1 次，為警
    於100 年8 月15日晚間9 時10分許，在宜蘭縣羅東鎮○○路
    中山公園查獲。被告經警查獲採集尿液經送檢驗結果，檢出
    MDMA陽性反應，有慈濟大學濫用藥物檢驗中心檢驗總表、毒
    品犯罪嫌疑人尿液採驗作業管制紀錄各l 份附卷可稽，而被
    告對於所述「喵喵」之人，始終無法提供何具體事證供調查
    以實其說，又其對「喵喵」給予之藥物，如非知其為毒品，
    焉敢任意施用，是被告空言否認，所辯顯係卸責之詞不足採
    信，其施用毒品犯行堪予認定。爰依毒品危害防制條例第20
    條第1 項規定，裁定將被告游政達令入勒戒處所觀察、勒戒
    。
二、抗告意旨略以：抗告人游政達並未服用MDMA搖頭丸，不知為
    何檢驗出MDMA陽性反應，且於100 年8 月15日回溯2 個禮拜
    抗告人生病並有服用感冒藥；又於同年月13日晚間8 時至9
    時，抗告人於宜蘭縣羅東鎮○○路中山公園剛做完音樂表演
    ，有一群人中之一人送抗告人一顆膠囊狀藥物，稱其為「喵
    喵」且吃完會較有精神，抗告人便於當晚將「喵喵」與感冒
    藥一同服用，未出現身體不適或毒品症狀。抗告人從未服用
    過MDMA毒品搖頭丸，因而推斷在感冒藥物與「喵喵」藥物中
    ，可能含有MDMA等成分，而在不知情之狀況下誤食其內含有
    MDMA成分之藥物，故請求撤銷原裁定，更為適當之裁定云云
    。
三、經查：
  (一)毒品施用後於尿液中可檢出之時間，受施用劑量及頻率、施
    用方式、飲水量之多寡、個人體質及其代謝情況等因素所影
    響，因個案而有異。依據Disposition of Toxic Drugs and
    Chemicals in Man第五版之記載，施用MDMA後3天內約有65%
    以原態MDMA及70%以代謝物MDA形態排泄於尿液中；一般於尿
    液中可檢出之最大時限MDMA為1至4天，此有行政院衛生署管
    制藥品管理局92年3 月10日管檢字第0920001495號函可供參
    照。又以目前常用檢驗尿液中是否含有毒品反應之方法，有
    免疫學分析法和層析法兩類，尿液初步檢驗採免疫學分析法
    ，由於該分析法對結構類似之成分，亦可能產生反應，故初
    步檢驗呈陽性反應者，須採用另一種不同分析原理之檢驗方
    法進行確認，經行政院衛生署認可之檢驗機構採用氣相層析
    質譜儀（GC/MS ）分析法。以氣相層析質譜儀分析法進行確
    認者，均不至產生偽陽性反應，亦有行政院衛生署管制藥品
    管理局92年6 月20日管檢字第0920004713號函可資參照。
  (二)本件抗告人游政達於100 年8 月15日於警局時所親自採取、
    封緘之尿液檢體（編號：TP0000000 ），經送慈濟大學濫用
    藥物檢驗中心以酵素免疫分析法（EIA ）初步檢驗及氣相層
    析質譜儀分析法（GC/MS ）確認檢驗之結果，呈MDMA類及MD
    A 類陽性反應，此有該檢驗中心於100 年8 月30日出具之濫
    用藥物檢驗報告、宜蘭縣警察局羅東分局100 年度毒品犯罪
    嫌疑人尿液檢驗作業管制紀錄各1 紙附卷可稽（見宜蘭縣政
    府警察局羅東分局刑案偵查卷宗第5 、6 頁）。衡以上開文
    獻資料及說明，抗告人於100 年8 月15日為警採尿時起回溯
    96小時內某時，確有於不詳地點以不詳方法施用第二級毒品
    MD MA 之行為，應可確定。抗告人以服用感冒藥物以及「喵
    喵」藥物而可能呈現陽性反應置辯，主張其未服用過MDMA毒
    品搖頭丸云云，雖其於100 年9 月30日之偵訊筆錄曾供稱於
    100 年8 月9 、10、11日之間至博愛醫院旁之一間小藥房買
    藥，嗣後復於100 年10月5 日偵訊時供述檢驗結果與感冒藥
    並無關係（見偵查卷第11、12頁、第15、16頁）；另抗告人
    所述有關提供藥物「喵喵」之人，始終無法提供何具體事證
    供調查以實其說，且上開鑑驗結果，又不至於產生偽陽性反
    應，是被告空言否認，所辯顯係卸責之詞不足採信，其施用
    毒品犯行堪予認定。
  (三)原裁定依據毒品危害防制條例第20條第1 項及觀察勒戒處分
    執行條例第3 條第1 項，裁定抗告人應送勒戒處所觀察、勒
    戒，是原審法院准許檢察官之聲請，自屬正確。本院經核原
    審裁定並無違誤，應予維持。縱原審裁定理由將藥物「喵喵
    」誤載為被告對於「所述『喵喵』之人」，始終無法提供何
    具體事證供調查以實其說，又「其對『喵喵』給予之藥物」
    ，如非知其為毒品，焉敢任意施用，是被告空言否認云云，
    雖有欠周全，然顯係將藥物誤載為人，本院於此糾錯更正即
    是，除去此一誤載之瑕疵，並不影響本件結論之認定，併此
    敘明。綜上，抗告人徒憑己見，恣意指摘原裁定違誤而提起
    抗告，為無理由，應予駁回。
據上論斷，應依刑事訴訟法第412 條，裁定如主文。
中    華    民    國   100    年    11    月    24    日
                  刑事第十三庭  審判長法  官  蔡新毅
                                      法  官  曾淑華
                                      法  官  林秋宜
以上正本證明與原本無異。
不得再抗告。
                                      書記官  胡勤義
中    華    民    國   100    年    11    月    24    日